【裁判字號】    95,易,424
【裁判日期】    950718
【裁判案由】    詐欺
【裁判全文】
臺灣臺南地方法院刑事判決               95年度易字第424號
公  訴  人  臺灣臺南地方法院檢察署檢察官
被      告  甲○○
上列被告因詐欺案件，經檢察官提起公訴（九十四年度核退偵字
第一一九四號），本院判決如下：
    主  文
甲○○連續幫助意圖為自己不法之所有，以詐術使人將本人之物
交付，處有期徒刑拾月。
    事  實
一、甲○○雖預見提供本人所有之金融帳戶存摺、金融卡暨密碼
    予他人使用，他人將可能利用其帳戶遂行財產犯罪行為，以
    避免暴露真實身分遭警查緝等情，竟仍基於縱若有人以其帳
    戶遂行詐欺取財犯行，亦不違反其本意之概括幫助犯意，連
    續於附表壹所示時間，在臺南市火車站附近某處，將其所有
    向附表壹所示各金融機構申請開立各帳戶之存摺、金融卡暨
    密碼，先後均交付予全名不詳之江姓成年男子。該江姓男子
    所屬詐騙集團成年成員旋共同意圖為自己不法所有，基於詐
    欺取財之概括犯意聯絡，先後以附表貳所示方式詐騙乙○○
    、己○○、庚○○、辛○○、戊○○、丁○○及丙○○，致
    渠等均陷於錯誤，先後以轉帳或匯款方式，分別將附表貳所
    示各款項存入甲○○所有如附表壹所示各帳戶內。嗣因戊○○發覺受騙報警處理，始為警循線查悉上情。
二、案經臺南市警察局第五分局報請臺灣臺南地方法院檢察署檢
    察官偵查起訴。
    理  由
壹、有罪部分：
一、訊據被告甲○○固不否認附表壹所示各帳戶均係伊親自開立
    或嗣後變更，且附表壹所示各帳戶之存摺、金融卡暨密碼均
    係伊交付予江姓男子等情，惟矢口否認有何幫助詐欺取財犯
    行，辯稱：該江姓男子係伊之朋友，因對方表示要幫伊找工
    作，伊始將多個帳戶先後交付予該人正常使用，惟伊不知該
    人全名，認識僅一周至十餘天左右，伊沒有得到任何好處，
    僅在九十三年十二月二十四日當天，因伊有意北上缺乏車資
    ，對方有給伊五千元之車資云云。經查：
  (一)附表壹所示各金融帳戶均係被告親自開立並辦理變更手續，
    且由被告親自將各帳戶之存摺、金融卡暨密碼均交付予江姓
    男子，九十三年十月以前所開帳戶均在九十三年十月五日交
    付，其餘均係開戶當日或變更（印鑑）當日交付等情，均據
    被告於本院準備程序及審理中供承不諱，而附表貳所示各被
    害人因受詐騙而先後以轉帳或匯款方式，將各筆款項存入被
    告所有附表壹所示各帳戶內各節，亦據證人即被害人乙○○
    、己○○、庚○○、辛○○、戊○○、丁○○及丙○○於警
    詢中證述綦詳，並有被告所有附表壹所示各帳戶之開戶資料
    暨存款往來明細表各一份、證人乙○○之萬泰銀行海東分行
    帳戶及大眾商業銀行西臺南分行帳戶開戶資料各一份、證人
    己○○之存款憑條二紙、證人庚○○之誠泰銀行帳戶開戶資
    料一份、證人辛○○之臺新國際商業銀行帳戶開戶資料一份
    、證人戊○○之自動櫃員機交易明細表三紙、證人丁○○之
    第一商業銀行草屯分行帳戶開戶資料一份、證人丙○○之郵
    政國內匯款單一紙附卷可稽，且均為被告所不爭，此部分之
    事實均堪信為真。
  (二)被告雖以前辭置辯，惟觀諸被告先於警詢中供稱華南銀行帳
    戶係遺失云云，又於偵訊中供稱開立各帳戶之目的係為存款
    用，惟後來全部遺失云云，嗣於本院準備程序及審理中改稱
    係全部交付予江姓友人供其正常使用云云，前後供述相歧，
    所辯已有可疑。而被告於九十三年十至十一月間在各金融機
    構密集開戶或辦理變更手續，各該帳戶內於被告自承交付江
    姓男子之各日前均無存款可言，另於臺灣新光商業銀行（九
    十四年度核退偵字第一一九四號卷第九一至九三頁）、第一
    商業銀行楠西分行（前揭卷第五九至六六頁）均係開戶後又
    於當日立即結清帳戶，更徵被告於警詢及偵訊中所述不實。
    況且，近年來，社會上利用人頭帳戶遂行詐欺取財犯行之情
    形層出不窮，大眾傳播媒體早已廣泛報導，相關政府機關亦
    多所宣導，而屬國人所共知之事實，以被告二十餘歲業已成
    年之年齡及社會生活經驗，當知金融帳戶攸關個人信用及隱
    私，實應妥善保管自己所有之存摺、金融卡暨密碼，以避免
    遭人盜用供作犯罪工具；再者，被告既曾親至各金融機構辦
    理開戶事宜，顯然對於一般人均得任意至各金融機構以極低
    之金額開戶乙節相當熟悉，苟見有人不以自己名義申辦帳戶
    ，反而向他人長期借用帳戶供己使用，衡情對於該人借用帳
    戶之目的是否合法使用乙節理當有所懷疑；參以被告自承與
    江姓男子認識僅約七至十餘日，且對於江姓男子之全名、聯
    絡方式等均無所悉，顯見兩人之間毫無信賴基礎可言，被告
    空言供稱對方係朋友，因幫伊找工作，伊始交付多個帳戶予
    對方正常使用云云，顯無足採。
  (三)綜上所述，足認被告上揭所辯均係事後卸責之詞，委無足採
    。本案事證明確，被告犯行堪以認定，應依法論科。
二、論罪科刑：
  (一)查該江姓男子所屬詐騙集團成年成員所為，係犯修正前刑法
    第二十八條、第五十六條、刑法第三百三十九條第一項之共
    同連續詐欺取財罪，而被告係以幫助之犯意，為構成要件以
    外之行為，為幫助犯。按幫助犯雖係從屬於正犯而成立，惟
    幫助犯之成立要件，須行為人主觀上有幫助故意，客觀上有
    幫助行為，始克成立幫助犯，此所謂幫助故意，須行為人主
    觀上對於正犯之行為有所認識，本件被告雖已預見上揭各帳
    戶交付江姓男子後可能供作犯罪工具，惟就該人有無同夥黨
    羽及行為次數等情，究非被告所能確知，自無從令被告就正
    犯之共同連續詐欺取財犯行負幫助「共同」「連續」詐欺取
    財罪責（爰不另就刑法第二十八條、第五十六條規定之修正
    予以比較適用）。又被告行為後，刑法第三十條業於九十四
    年二月二日修正公布，並於九十五年七月一日施行，修正前
    後僅係就文字加以修正，並未涉及罪刑實質內容之變更，對
    被告而言並無有利或不利之問題，自應適用行為時之修正前
    刑法第三十條論處。故核被告所為，係犯修正施行前刑法第
    三十條第一項前段、刑法第三百三十九條第一項之幫助詐欺
    取財罪。又本罪之罰金刑部分，於被告行為後，刑法施行法
    增訂第一條之一，於九十五年六月十四日公布，並於同年七
    月一日施行；該條規定：「中華民國九十四年一月七日刑法
    修正施行後，刑法分則編所定罰金之貨幣單位為新臺幣。九
    十四年一月七日刑法修正時，刑法分則編未修正之條文定有
    罰金者，自九十四年一月七日刑法修正施行後，就其所定數
    額提高為三十倍。但七十二年六月二十六日至九十四年一月
    七日新增或修正之條文，就其所定數額提高為三倍。」考其
    立法理由，係為因應九十四年二月二日修正公布、九十五年
    七月一日施行之刑法施行後，依刑法總則第三十三條第五款
    規定，罰金貨幣單位已改為新臺幣，是以分則編各罪所定罰
    金之貨幣單位，自應配合上開規定修正，為使罰金數額趨於
    一致，避免衍生新舊法比較適用問題，以緩和實務適用法律
    之衝擊，於不變動罰金數額之前提下，而為制定（前揭條文
    立法意旨參照），是適用前揭條文之結果，僅貨幣單位由銀
    元改為新臺幣，其罰金數額實與修正前刑法適用罰金罰鍰提
    高標準條例第一條之結果相同，對於被告而言並不發生有利
    或不利之問題，非屬法律變更，當無須就新舊法比較適用，
    附此敘明。
  (二)被告先後多次犯行，時間緊接，方法相同，觸犯構成要件相
    同之罪名，顯係基於概括犯意反覆為之，惟被告行為後，刑
    法第五十六條連續犯之規定，業於九十四年二月二日修正公
    布刪除，並於九十五年七月一日施行，依修正後刑法而言，
    被告各次行為將各別獨立論罪，此較諸修正前適用刑法第五
    十六條連續犯之規定論以一罪並加重其刑，顯以修正前刑法
    第五十六條之規定較有利於被告。是既無刑法第二條第一項
    但書之情形，自仍應依同條項本文之規定適用被告行為時之
    法律，而論以連續犯（最高法院九十五年第八次刑事庭會議
    決議內容參照）。故應依修正施行前刑法第五十六條連續犯
    之規定論以一罪，並加重其刑。
  (三)又被告係幫助犯，應依修正施行前刑法第三十條第二項之規
    定，按正犯之刑減輕之，並依法先加後減。
  (四)再九十四年二月二日修正公布、九十五年七月一日施行之修
    正後刑法雖就刑法第五十七條規定有所修正，然此為法院就
    刑之裁量及酌減審認標準見解之明文化，非屬法律變更（最
    高法院九十五年度第八次刑事庭會議決議內容參照），毋庸
    比較。爰審酌被告並無前科，有卷附臺灣高等法院被告前案
    紀錄表足憑，教育程度為高職畢業，提供自己多個帳戶供他
    人作為犯罪工具，且部分帳戶顯係刻意開立提供他人使用，
    惡性非輕，犯後毫無悔意，態度欠佳，其行為造成各被害人
    之財產損害甚鉅（共達四十餘萬），且足以破壞社會治安及
    妨礙金融秩序，並增加犯罪查緝之困難等一切情狀，併審酌
    起訴書所載部分犯行無從證明（詳如下述），認公訴人求處
    有期徒刑二年實嫌過重，而量處如主文所示之刑。
  (五)至附表壹所示各帳戶之存摺、金融卡暨密碼，雖均係被告所
    有供犯本罪所用之物，惟均未經扣案，且無證據證明尚屬存
    在，為避免將來執行困難，爰均不為沒收之諭知，附此敘明
    。
貳、不另為無罪諭知部分：
一、公訴意旨另以：被告就附表所示亦涉有刑法第三百三十九
    條第一項之幫助詐欺取財罪嫌等語。
二、按犯罪事實應依證據認定之，無證據不得認定犯罪事實；又
    不能證明被告犯罪者，應諭知無罪之判決，刑事訴訟法第一
    百五十四條第二項、第三百零一條第一項前段分別定有明文
    。次按認定犯罪事實所憑之證據，雖不以直接證據為限，間
    接證據亦包括在內；然而無論直接或間接證據，均須達於通
    常一般之人均不致於有所懷疑，而得確信其為真實之程度，
    始得據為有罪之認定，倘其證明尚未達此程度，而有合理性
    懷疑之存在，致使法院無從形成有罪之確信者，根據「罪證
    有疑，利於被告」之原則，即不得遽為不利被告之認定（最
    高法院七十六年臺上字第四九八六號判例意旨參照）。
三、公訴意旨認被告就附表各帳戶所示亦涉有幫助詐欺取財犯
    行，無非係以卷附附表各帳戶之存款往來明細表中確有各
    該金額存入之交易紀錄，與前述有罪部分之情節相似，而為
    其論述依據。訊據被告固不否認附表所示各金融帳戶亦均
    係伊於附表所示時間先後交付予江姓男子使用等情，惟仍
    以前揭辯解為無罪答辯。經查：
  (一)觀諸卷內雖有被告所有如附表所示各帳戶之開戶資料及存
    款往來明細表，且各表內亦確有附表所示各該金額存入之
    交易紀錄，然全案卷內並無吳大成、林榮富、許來利、陳秋
    萍之任何有關於如何遭詐騙之筆錄或報案紀錄，僅有存款人
    載為「劉曜菖」、「吳大成」之存款憑條二紙（九十四年度
    核退偵字第一一九四號卷第一二七頁反面）、林榮富之日盛
    國際商業銀行臺南分行帳戶開戶資料一份（前揭卷第一九三
    至一九八頁）、許來利之新光商業銀行北嘉義簡易型分行帳
    戶開戶資料一份（前揭卷第二０七至二０九頁），而證人劉
    曜菖於警詢中已明白表示非伊匯款，亦未提及任何遭詐騙之
    內容（前揭卷第二四五至二四六頁），其他轉帳或匯款人不
    詳之部分更乏相關證據足資佐證，蒞庭檢察官亦表明此部分
    迄今尚未查得相關被害人之確切指訴。而一般人相互轉帳之
    原因多端，可能係出於自願並無詐騙情事者，亦有可能係出
    於其他不法原因者，僅憑上揭事證，尚無從逕認附表所示
    確係各被害人遭詐騙後因而轉帳或匯款存入之金額，縱認各
    該帳戶均已淪入詐騙集團成員之手，在未有相關被害人證述
    其被害經過前，本諸無罪推定原則，即無從逕為不利於被告
    之認定。
  (二)此外，復查無其他積極證據足資認定附表所示各筆款項確
    係詐欺取財所得，亦無從僅憑被告前揭供述及卷存證據逕為
    有罪認定，是此部分本應為無罪之諭知，惟公訴人認此部分
    與前述有罪部分具有連續犯之裁判上一罪關係，爰不另為無
    罪之諭知，附此敘明。
據上論斷，應依刑事訴訟法第二百九十九條第一項前段，刑法第
二條第一項前段、修正施行前刑法第三十條第一項前段、第五十
六條、刑法第三百三十九條第一項、修正施行前刑法第三十條第
二項，刑法施行法第一條之一第一項、第二項前段，判決如主文
。
本案經檢察官壬○○到庭執行職務。
中    華    民    國    95    年    7     月    18    日
                  刑事第一庭  審判長法  官   沈揚仁
                                    法  官   洪榮家
                                    法  官   張婷妮
以上正本證明與原本無異。
如不服本判決，應於收受送達後10日內向本院提出上訴書狀（應
附繕本）。
                                    書記官   陳姿利
中    華    民    國    95    年    7     月    19    日
附錄本案論罪科刑法條
中華民國刑法第三百三十九條第一項
意圖為自己或第三人不法之所有，以詐術使人將本人或第三人之
物交付者，處五年以下有期徒刑、拘役或科或併科一千元以下罰
金。
附表壹：（有罪部分）
┌──┬──────┬───────┬────┬────┬────┬───┬────┬─────┐
│編號│金融機構名稱│帳          號│開戶日期│變更日期│交付時間│被害人│入帳日期│ 入帳金額 │
│    │            │              │(年月日)│(年月日)│(年月日)│      │（民國）│ (新臺幣) │
├──┼──────┼───────┼────┼────┼────┼───┼────┼─────┤
│ 一 │臺灣中小企銀│00000000000000│93.10.05│無      │93.10.05│乙○○│93.10.23│  9,999元 │
│    │永大分行    │              │        │        │        │      │93.10.23│  9,998元 │
│    │            │              │        │        │        │      │93.10.23│ 48,284元 │
├──┼──────┼───────┼────┼────┼────┼───┼────┼─────┤
│ 二 │臺南區中小企│0000000000000 │93.10.14│無      │93.10.14│己○○│93.10.28│100,000元 │
│    │業銀行      │              │        │        │        │      │93.11.01│ 30,000元 │
├──┼──────┼───────┼────┼────┼────┼───┼────┼─────┤
│ 三 │中國信託商業│0000000000000 │93.10.15│無      │93.10.15│庚○○│93.11.16│ 20,000元 │
│    │銀行        │              │        │        │        │      │        │          │
├──┼──────┼───────┼────┼────┼────┼───┼────┼─────┤
│ 四 │遠東國際商業│00000000000000│93.10.19│無      │93.10.19│辛○○│93.10.25│ 99,983元 │
│    │銀行臺南分行│              │        │        │        │      │        │          │
├──┼──────┼───────┼────┼────┼────┼───┼────┼─────┤
│ 五 │華南商業銀行│000000000000  │93.10.19│無      │93.10.19│戊○○│94.01.05│  3,480元 │
│    │北臺南分行  │              │        │        │        │      │94.01.05│  3,641元 │
│    │            │              │        │        │        │      │94.01.05│  2,814元 │
├──┼──────┼───────┼────┼────┼────┼───┼────┼─────┤
│ 六 │臺北國際商業│0000000000000 │89.10.04│93.10.21│93.10.21│丁○○│93.11.03│ 31,915元 │
│    │銀行臺南分行│              │        │        │        │      │93.11.03│  3,480元 │
├──┼──────┼───────┼────┼────┼────┼───┼────┼─────┤
│ 七 │臺南楠西郵局│00000000000000│82.02.06│93.11.18│93.11.18│丙○○│94.03.08│ 50,000元 │
└──┴──────┴───────┴────┴────┴────┴───┴────┴─────┘
附表貳：（詐騙集團成員詐騙各被害人之過程）
┌──┬───┬────────────────────────┬──────┐
│編號│被害人│  詐 騙 集 團 成 員 詐 騙 各 被 害 人 之 過 程  │卷附相關筆錄│
│    │姓  名│                                                │及資料之頁數│
├──┼───┼────────────────────────┼──────┤
│ 一 │乙○○│於不詳時間，佯以中國信託商業銀行名義發送手機簡訊│九十四年度偵│
│    │      │予乙○○，致乙○○誤信其身分遭冒用申請該銀行信用│字第一一九四│
│    │      │卡且遭盜刷，而依簡訊內容回電，再於九十三年十月二│號卷第五四至│
│    │      │十三日晚上十一時許至自動櫃員機前依指示按鍵，因而│五八、一六二│
│    │      │自其所有之萬泰銀行海東分行帳戶、大眾商業銀行西臺│至一六三、一│
│    │      │南分行等帳戶分別轉帳九千九百九十九元、九千九百九│八四至一八七│
│    │      │十八元、四萬八千二百八十四元共三筆金額至甲○○之│、二一四至二│
│    │      │附表壹編號一帳戶內。                            │一六頁      │
├──┼───┼────────────────────────┼──────┤
│ 二 │己○○│於不詳時間，佯以「嘉晃科技股份有限公司」名義寄發│九十四年度偵│
│    │      │信函予己○○，誆稱己○○因向該公司簽注而中獎五百│字第一一九四│
│    │      │萬元，惟須先繳納保證金五十萬元後始得領取獎金，致│號卷第五一至│
│    │      │己○○陷於錯誤，而於九十三年十月二十八日、同年十│五三、二三三│
│    │      │一月一日至臺南區中小企業銀行先後匯款十萬元、三萬│至二三七頁  │
│    │      │元共二筆金額至甲○○之附表壹編號二帳戶內。      │            │
├──┼───┼────────────────────────┼──────┤
│ 三 │庚○○│於九十三年十一月間某日，佯稱係庚○○之友人張嘉明│九十四年度核│
│    │      │，表示因向地下錢莊借款急需現金還債，致庚○○因此│退偵字第一一│
│    │      │陷於錯誤，旋於九十三年十一月十六日至自動櫃員機前│九四號卷第一│
│    │      │依指示按鍵，而自其所有之誠泰銀行帳戶轉帳二萬元至│四三至一四四│
│    │      │甲○○之附表壹編號三帳戶內。                    │、二０一、二│
│    │      │                                                │二一至二二二│
│    │      │                                                │頁          │
├──┼───┼────────────────────────┼──────┤
│ 四 │辛○○│於九十三年十月二十三日晚上九時許，佯以花旗銀行名│九十四年度核│
│    │      │義發送手機簡訊予辛○○，致辛○○誤信並依簡訊內容│退偵字第一一│
│    │      │回電，旋向辛○○佯稱其信用卡遭盜刷，須進行密碼變│九四號卷第九│
│    │      │更，辛○○因此陷於錯誤，隨即至後壁郵局自動櫃員機│八至一０四、│
│    │      │前依指示按鍵，而自其所有之臺新國際商業銀行帳戶轉│一七三至一八│
│    │      │帳九萬九千九百八十三元至甲○○之附表壹編號四帳戶│０、二四一至│
│    │      │內。                                            │二四三頁    │
├──┼───┼────────────────────────┼──────┤
│ 五 │戊○○│於九十四年一月五日晚上九時三十分許，佯以中國信託│警卷第四、九│
│    │      │銀行名義發送手機簡訊予戊○○，致戊○○誤信並依簡│至十四頁    │
│    │      │訊內容回電，旋向戊○○誆稱其中國信託三合一卡遭人│            │
│    │      │盜領、盜刷，戊○○因此陷於錯誤，依指示去電向自稱│            │
│    │      │「王警官」之詐騙集團成員確認資料後，隨即於同日晚│            │
│    │      │上十一時許，至臺北吳興郵局自動櫃員機前，依指示操│            │
│    │      │作按鍵，因而轉帳二萬九千七百八十二元、三千六百四│            │
│    │      │十一元、二千八百一十四元共三筆金額至甲○○之附表│            │
│    │      │壹編號五帳戶內。                                │            │
├──┼───┼────────────────────────┼──────┤
│ 六 │丁○○│於九十三年十一月二日下午四時許，佯以聯邦銀行名義│九十四年度核│
│    │      │發送手機簡訊予丁○○，致丁○○誤信其信用卡遭盜刷│退偵字第一一│
│    │      │並依簡訊內容回電後，旋於同日至自動櫃員機前依指示│九四號卷第一│
│    │      │按鍵，因而自其所有之第一商業銀行屯分行等帳戶轉帳│一四至一一九│
│    │      │三萬一千九百一十五元、三千四百八十元共二筆金額至│、一五五至一│
│    │      │甲○○之附表壹編號六帳戶內。                    │五六、二三０│
│    │      │                                                │至二三一頁  │
├──┼───┼────────────────────────┼──────┤
│ 七 │丙○○│由女性成年成員於九十四年三月八日撥打電話予丙○○│九十四年度核│
│    │      │，佯稱係某香港科技公司員工，通知丙○○已抽中該公│退偵字第一一│
│    │      │司抽獎活動第二獎獎金八十萬元，惟須先匯款五萬元繳│九四號卷第八│
│    │      │納稅金後始得領取獎金，致丙○○陷於錯誤，旋於同日│一至八二、八│
│    │      │下午三時許依指示至郵局匯款五萬元至甲○○之附表壹│五、一四六、│
│    │      │編號七帳戶內。                                  │二一八至二一│
│    │      │                                                │九頁        │
└──┴───┴────────────────────────┴──────┘
附表：（欠缺被害指述而不另為無罪諭知部分）
┌──┬──────┬───────┬────┬────┬────┬───┬────┬─────┐
│編號│金融機構名稱│帳          號│開戶日期│變更日期│交付日期│轉帳或│入帳日期│ 入帳金額 │
│    │            │              │(年月日)│(年月日)│(年月日)│匯款人│（民國）│ (新臺幣) │
├──┼──────┼───────┼────┼────┼────┼───┼────┼─────┤
│ 一 │大眾商業銀行│000000000000  │89.03.17│無      │93.10.05│不詳  │93.11.12│ 99,999元 │
│    │永康分行    │              │        │        │        ├───┼────┼─────┤
│    │            │              │        │        │        │不詳  │93.11.12│ 99,999元 │
├──┼──────┼───────┼────┼────┼────┼───┼────┼─────┤
│ 二 │臺新國際商業│00000000000000│90.12.17│無      │93.10.05│不詳  │93.10.12│ 19,000元 │
│    │銀行臺南分行│              │        │        │        ├───┼────┼─────┤
│    │            │              │        │        │        │不詳  │93.10.12│  6,000元 │
│    │            │              │        │        │        ├───┼────┼─────┤
│    │            │              │        │        │        │不詳  │93.10.13│ 30,000元 │
│    │            │              │        │        │        ├───┼────┼─────┤
│    │            │              │        │        │        │不詳  │93.10.13│ 25,000元 │
│    │            │              │        │        │        ├───┼────┼─────┤
│    │            │              │        │        │        │不詳  │93.10.13│ 29,000元 │
│    │            │              │        │        │        ├───┼────┼─────┤
│    │            │              │        │        │        │不詳  │93.10.13│ 14,000元 │
├──┼──────┼───────┼────┼────┼────┼───┼────┼─────┤
│ 三 │臺南區中小企│0000000000000 │93.10.14│無      │93.10.14│吳大成│93.11.04│300,000元 │
│    │業銀行      │              │        │        │        ├───┼────┼─────┤
│    │            │              │        │        │        │劉曜菖│93.11.05│350,000元 │
├──┼──────┼───────┼────┼────┼────┼───┼────┼─────┤
│ 四 │中國信託商業│0000000000000 │93.10.15│無      │93.10.15│林榮富│93.11.01│ 20,000元 │
│    │銀行        │              │        │        │        ├───┼────┼─────┤
│    │            │              │        │        │        │許來利│93.11.01│ 15,000元 │
│    │            │              │        │        │        ├───┼────┼─────┤
│    │            │              │        │        │        │不詳  │93.11.02│ 18,000元 │
│    │            │              │        │        │        ├───┼────┼─────┤
│    │            │              │        │        │        │陳秋萍│93.11.19│ 99,000元 │
└──┴──────┴───────┴────┴────┴────┴───┴────┴─────┘


司法院資訊處製作；財團法人民間司法改革基金會備份。
